# 联营企业利息支出的抵消

提问人：oginomion 时间：2021-06-03 21:05:16
求助陈版主及各位大神，
某房地产开发企业持有一个联营公司，对其有资金拆借，按照4%计息。这部分在该房地产开发企业的单体和合并报表上如何抵消呢？

回答人：chenyiwei
首先要考虑该交易是否形成一项内部交易未实现损益，即联营企业是否将相关利息予以资本化。
如果联营企业将利息予以资本化的，则按照投资方与联营企业之间的顺流交易进行按比例的抵销处理。
参考：《中审众环研究 2020 》之“问题3-2-134（与合营、联营企业之间的顺流交易未实现损益的抵销）”。